# 인공신경망

알파고: 인공신경망

딥러닝: 인공신경망에도 쓰이는 방법 중 하나, 머신 러닝 안에 속함(머신러닝과 딥러닝은 함수식만 틀릴 뿐 같은 것)

인공신경망의 개요

\>개요

1.  인공지능의 한 분야

2.  인간 두뇌의 생물학적 작동 형태를 모방하여 컴퓨터로 하여금 지적인 능력을 갖추게 하는 방법론

3.  공학 부분에서 시작되어 재무 관리 등에 도입되기 시작

\>선형분류와 비선형 분류

비선형 분류: 곡선

딥러닝은 인공신경망에서만 된다.

머신 러닝: 정형화된 데이터, Text 베이스 데이터, 회기식

딥러닝: 비정형 데이터, 음악, 그림, 동영상 데이터

인공신경망 구조: 은닉층(core), 은닝층 1개-인공신경망, 은닉층 여러개 쌓을 수 있는 것 - 딥러닝

(함수) input \> 은닉층 \> output(return)

학습결과의 예

지도학습: 문제와 답 알려주고 공부시킴

비지도학습: 문제만 주면 알아서 분류 하고 정답을 찾게 한다. 머신러닝에 잘 안씀-쓰게 된다면 카테고리(객관식)으로 쓴다.

강화학습: 알아서 공부시킴, 시행착오 많음 ex) 로봇개, 마치 아기가 스스로 걷는 연습하듯이

각자 학습 객관식, 주관식둘다 가능

학습 방법

학습 후 가중치, 가는 길의 빈도수가 얼마나 많은 지 가지고 함수 식 결정

절편: bias

```{r}
head(iris)
```

학습용 데이터와 검증용 데이터 분리

```{r}
#rownames 만들기
set.seed(1234)
samp <- c(sample(1:50, 35), sample(51:100, 35), sample(101:150, 35))
samp
```

```{r}
iris
```

학습용 데이터 생성

```{r}
data.train <- iris[samp, ]
data.train
```

검증용 데이터 생성

```{r}
data.test <- iris[-samp,]
data.test
```

데이터 분류 확인하기

```{r}
summary(data.train)
summary(data.test)
```

인공신경망으로 학습시키기

```{r}
library(nnet)
```

모델 만들기

```{r}
model.nnet <- nnet(Species ~ ., data = data.train, size=3) # size: 은닉층 개수
# 은닉층 개수: 많을수록 정확해진다.
```

문제 및 정답 만들기

문제

```{r}
x <- subset(data.test, select = -Species)
head(x)
```

답안지

```{r}
y <- data.test$Species
head(y)
```

검증 test

```{r}
#class(classification-객관식, raw-주관식)
pred <- predict(model.nnet, x, type = 'class')
pred
```

예측력 확인

```{r}
mean(pred == y)*100
```

정오표 확인(오답확인): 제일 중요!, 중복이 많으면 정답률이 떨어진다.

```{r}
table(pred, y)
```

사용가능하다고 판단되면 모든데이터를 기준으로 학습

```{r}
model.nnet <- nnet(Species~., data = iris, size=3)
```

Sepal.Length = 9.3,

Sepal.Width = 2.2,

Petal.Length = 7.5,

Petal.Width = 3.5

```{r}
pred2 <- predict(model.nnet, list(Sepal.Length = 9.3,

  Sepal.Width = 2.2,

  Petal.Length = 7.5,

  Petal.Width = 3.5

  ), type = 'class')

pred2
```

\>\>틀림 , summary를 보면 범위 밖의 정보로 예측했기 때문에 그냥 가장 높은 virginica로 찍어서 나옴, Sepal.Length=100이든 범위를 벗어나면 아무거나 나옴 (예측 불가)

mean, max를 꼭 확인

range 넘어가는 것은 회귀식으로 측정(신뢰도가 떨어짐), 머신러닝은 측정 불가

```{r}
summary(iris)
```

Sepal.Length = 5.3

Sepal.Width = 3.3

Petal.Length = 1.6

Petal.Width = 0.3

```{r}
x1 <- data.frame(Sepal.Length = 5.3, Sepal.Width = 3.3, Petal.Length = 1.6, Petal.Width = 0.3)
```

x1: list로 만들어도 됨

```{r}
x1
```

```{r}
pred1 <- predict(model.nnet, x1, type = 'class')
pred1
```
