# 데이터 합치기

```{r}
dementiaPlus <- read.csv('./Data/addData2.csv', header=T)
dementiaPlus <- dementiaPlus[,-1]
```

```{r}
dementiaPlus
```

M.F: 성별

Age: 나이

EDUC: 교육 수준

SES: 경제 수준 1(high) \~ 5(low)

MMSE: Mini-Mental State Examination Score (0= worst, to 30 = best)

CDR: Clinical Dementia Rating (0 = no dementia, 0.5 = very mild AD, 1 = mild AD, 2 = moderate AD)

## 

```{r}
dementia <- read.csv('./Data/dementia4.csv', header=T)
dementia
```

## 데이터 컬럼 맞추기

```{r}
dementia <- dementia[,-c(6:8)]
```

## 추가 데이터 성별 hot - key로 변환

```{r}
dementiaPlus
```

```{r}
dementiaPlus$SexCode[dementiaPlus$M.F == 'F'] <- 0
dementiaPlus$SexCode[dementiaPlus$M.F == 'M'] <- 1
```

```{r}
dementiaPlus <- dementiaPlus[,-1]
```

```{r}
dementia <- dementia[,-7]
```

```{r}
str(dementia)
str(dementiaPlus)
```

```{r}
dementia$SexCode<-as.numeric(dementia$SexCode)
```

```{r}
dementiaPlus$CDR<-as.numeric(dementiaPlus$CDR)
```

```{r}
colnames(dementia) <- colnames(dementiaPlus)
```

### 다 합치기

> 데이터 불러오기

```{r}
  dementia_pplus <- read.csv('./Data/dementiaAgeAll.csv', header=T)
```

```{r}
dementia_pplus
```

```{r}
dementia_pplus <- dementia_pplus[,-c(1)]
```

```{r}
dementia_pplus
```

### 결측치 컬럼별 확인 및 제거

```{r}
colSums(is.na(dementia_pplus))
```

```{r}
dementia_pplus <- na.omit(dementia_pplus)
```

> 결측치 제거 확인

```{r}
sum(is.na(dementia_pplus))
```

### 이외 빈칸 확인

```{r}
subset(dementia_pplus, dementia_pplus$M.F=='')
subset(dementia_pplus, dementia_pplus$Age=='')
subset(dementia_pplus, dementia_pplus$Educ=='')
subset(dementia_pplus, dementia_pplus$SES=='')
subset(dementia_pplus, dementia_pplus$MMSE=='')
subset(dementia_pplus, dementia_pplus$CDR=='')
```

> 확인 해 본 결과 결측치 이외에 다른 빈칸 데이터는 없는 것으로 확인

## 컬럼 이름과 데이터 타입 변경한 후 합칠 준비

```{r}
str(dementia)
str(dementia_pplus)
```

> sexCode 컬럼 추가(one-hot)

```{r}
dementia_pplus$SexCode[dementia_pplus$M.F == 'F'] <- 0
dementia_pplus$SexCode[dementia_pplus$M.F == 'M'] <- 1
```

```{r}
dementia_pplus<-dementia_pplus
```

```{r}
dementia_pplus
```

# ttt

```{r}
#write.csv(dementia_pplus, "./Data/dementiaNew.csv", row.names = F)
```

```{r}
str(dementia)
str(dementia_pplus)
```

### 컬럼 이름 맞춰서 합치기

```{r}
colnames(dementia) <- colnames(dementia_pplus)
```

```{r}
dementia
```

```{r}
dementia_all <- rbind(dementia, dementia_pplus)
```

```{r}
str(dementia_all)
```

```{r}
#write.csv(dementia_all, "./Data/dementiaAgeAll.csv", row.names = F)
```

# 최최종 데이터

```{r}
dementia_all <- read.csv('./Data/dementia_merge.csv', header=T)
dementia_all
```

```{r}

```

### 연령별 CDR

```{r}
subset(dementia_all, dementia_all$CDR==0)
subset(dementia_all, dementia_all$CDR==0.5)
subset(dementia_all, dementia_all$CDR==1.0)
```

```{r}
#write.csv(dementia_all, "./Data/dementia_all.csv", row.names = F)
```

## 이상치 확인

```{r}
boxplot(dementia_all$Age)
boxplot(dementia_all$EDUC)
boxplot(dementia_all$SES)
boxplot(dementia_all$MMSE)
boxplot(dementia_all$CDR)
```

```{r}
AgeStat <- 
  boxplot(dementia_all$Age, horizontal = TRUE)
AgeStat
```

\>33, 39세 극단 이상치 / 그 외에는 특이치

```{r}
abnormalAge <- subset(dementia_all, dementia_all$Age<52)
```

> 이상치 데이터 확인

```{r}
arrange(abnormalAge, Age)
```

```{r}
library(dplyr)
```

### CDR 기준 정리

```{r}
arrange(dementia_all, dementia_all$CDR)
```

```{r}
plot(dementia_all)
```

### 

## CDR 기준으로 비율 확인

```{r}
paste(
  nrow((subset(dementia_all, CDR == 0.0))),
  nrow((subset(dementia_all, CDR == 0.5))),
  nrow((subset(dementia_all, CDR == 1.0))),
  nrow((subset(dementia_all, CDR == 0.0))) / nrow(dementia_all),
  nrow((subset(dementia_all, CDR == 0.5))) / nrow(dementia_all),
  nrow((subset(dementia_all, CDR == 1.0))) / nrow(dementia_all))
```

> 정상: 338명(59.40%), 경도 치매: 167명(29.34%), 치매: 62명(10.89%)

### CDR 비율 파이차트

```{r}
normal <- round(nrow((subset(dementia_all, CDR == 0.0))) / nrow(dementia_all)*100, 2)
seminormal <- round(nrow((subset(dementia_all, CDR == 0.5))) / nrow(dementia_all)*100, 2)
abnormal <- round(nrow((subset(dementia_all, CDR == 1.0))) / nrow(dementia_all)*100, 2)
```

```{r}
normal
seminormal
abnormal
```

```{r}
prop <- data.frame(정상 = normal, 경도치매 = seminormal, 치매 = abnormal)
```

```{r}
library(plotrix)
```

```{r}
paste(colnames(prop),"\n",c(prop[1,]), "%")
```

```{r}
label = paste(colnames(prop),"\n",c(prop[1,]), "%")
par(family='AppleGothic')
pie3D(as.matrix(prop),
      labels = label,
      main = '전체 치매 데이터 CDR(치매 결과) 비율')
```

```{r}
length(as.matrix(prop))
```

### CDR 막대 그래프

```{r}
num <- data.frame(정상 = nrow((subset(dementia_all, CDR == 0.0))), 경도치매 = nrow((subset(dementia_all, CDR == 0.5))), 치매 = nrow((subset(dementia_all, CDR == 1.0))))
aa <- c(nrow((subset(dementia_all, CDR == 0.0))), nrow((subset(dementia_all, CDR == 0.5))), nrow((subset(dementia_all, CDR == 1.0))))
num
```

```{r}
par(family='AppleGothic')

barplot(aa,
        col = c('red', 'blue'),
        main = '치매 CDR 수치 당 인원수',
        ylim = c(0,500),
        cex.axis = 0.9,
        xlab = 'CDR',
        ylab = '인원수(명)',
        names = c("정상(0)", '경증 치매(0.5)', '치매(1)'),
        
)

# smart한 방법 
data <- c()
line <- 0.7
#text(line, data+20000, data)

for (i in 1:ncol(num)) {
  data <- num[,i]
  text(line, data+30, data)
  line = line+1.2
}
```

# Feature column 분석

```{r}
unique(dementia_all$SexCode)
```

## CDR \<- [SexCode] (여성의 CDR, 남성의 CDR 확인)

```{r}
dementia_all$SexCode <- factor(dementia_all$SexCode)
```

```{r}
maleCount <- nrow(subset(dementia_all, dementia_all$SexCode==1))
femaleCount <- nrow(subset(dementia_all, dementia_all$SexCode==0))
maleCount
femaleCount
```

> CDR이 진단 결과이므로 Target column으로 결정 대신 각 결과의 개수는 1:1 비율로 맞추고 할 예정.
>
> 우선 성별은 차이가 있으므로 Feature로 가능

### 여성 CDR 수 및 퍼센트 & 파이차트

```{r}
femalenormal <- nrow(subset(dementia_all, dementia_all$SexCode == 0 & dementia_all$CDR==0.0))
femaleSemiNormal <-nrow(subset(dementia_all, dementia_all$SexCode == 0 & dementia_all$CDR==0.5))
femaleAbnormal <- nrow(subset(dementia_all, dementia_all$SexCode == 0 & dementia_all$CDR==1.0))

femaleNormalRatio <- round(femalenormal / sum(femalenormal+femaleSemiNormal+femaleAbnormal)*100, 2)
femaleSemiRatio <- round(femaleSemiNormal / sum(femalenormal+femaleSemiNormal+femaleAbnormal)*100, 2)
femaleAbRatio <- round(femaleAbnormal / sum(femalenormal+femaleSemiNormal+femaleAbnormal)*100, 2)
femalenormal
femaleSemiNormal
femaleAbnormal

femaleNormalRatio
femaleSemiRatio
femaleAbRatio
```

```{r}
femaleRatio <- data.frame(정상 = femaleNormalRatio, 경증치매 = femaleSemiRatio, 치매 = femaleAbRatio)
femaleRatio
```

```{r}
library(plotrix)
```

```{r}
labelFR <- paste(colnames(femaleRatio), "\n", femaleRatio[1,], "%")
par(family='AppleGothic')
pie3D(as.matrix(femaleRatio),
      col = c('aquamarine', 'orange', 'red'),
      labels = labelFR,
      labelcex = 0.9,
      explode = 0.1,
      main = 'CDR 여성 비율'
      )
```

### 남성 CDR 수 및 퍼센트 & 파이차트

```{r}
malenormal <- nrow(subset(dementia_all, dementia_all$SexCode == 1 & dementia_all$CDR==0.0))
maleSemiNormal <-nrow(subset(dementia_all, dementia_all$SexCode == 1 & dementia_all$CDR==0.5))
maleAbnormal <- nrow(subset(dementia_all, dementia_all$SexCode == 1 & dementia_all$CDR==1.0))

maleNormalRatio <- round(malenormal / sum(malenormal+maleSemiNormal+maleAbnormal)*100, 2)
maleSemiRatio <- round(maleSemiNormal / sum(malenormal+maleSemiNormal+maleAbnormal)*100, 2)
maleAbRatio <- round(maleAbnormal / sum(malenormal+maleSemiNormal+maleAbnormal)*100, 2)
malenormal
maleSemiNormal
maleAbnormal

maleNormalRatio
maleSemiRatio
maleAbRatio

```

```{r}
maleRatio <- data.frame(정상 = maleNormalRatio, 경증치매 = maleSemiRatio, 치매 = maleAbRatio)
maleRatio
```

```{r}
labelMR <- paste(colnames(maleRatio), "\n", maleRatio[1,], "%")
par(family='AppleGothic')
pie3D(as.matrix(maleRatio),
      col = c('aquamarine1', 'orange', 'red'),
      labels = labelMR,
      labelcex = 0.9,
      explode = 0.1,
      main = 'CDR 남성 비율'
      )
```

## 성별 전체 비율

```{r}
maleSum <- sum(malenormal+maleSemiNormal+maleAbnormal)
femaleSum <- sum(femalenormal+femaleSemiNormal+femaleAbnormal)
tt <- data.frame(여성=femaleSum, 남성 = maleSum)
tt
```

```{r}
par(family='AppleGothic')

barplot(c(femaleSum, maleSum),
        col = c('red', 'blue'),
        main = '성별 표본 인원수',
        ylim = c(0,650),
        cex.axis = 0.9,
        xlab = '성별',
        ylab = '인원수',
        names = c("여성", '남성'),
        
)

# smart한 방법 
data <- c()
line <- 0.7
#text(line, data+20000, data)

for (i in 1:ncol(tt)) {
  data <- tt[,i]
  text(line, data+25, data)
  line = line+1.2
}
```

## CDR \<- [SES] 연봉 차이

```{r}
unique(dementia_all$SES)
```

```{r}
dementia_all$SES <- factor(dementia_all$SES)
```

```{r}
oneCount <- nrow(subset(dementia_all, dementia_all$SES==1))
twoCount <- nrow(subset(dementia_all, dementia_all$SES==2))
threeCount <- nrow(subset(dementia_all, dementia_all$SES==3))
fourCount <- nrow(subset(dementia_all, dementia_all$SES==4))
fiveCount <- nrow(subset(dementia_all, dementia_all$SES==5))
```

```{r}
oneCount
twoCount
threeCount
fourCount
fiveCount
```

> 어느 정도 차이가 있으므로 Feature column으로 사용 가능

### SES 1

```{r}
onenormal <- nrow(subset(dementia_all, dementia_all$SES == 1 & dementia_all$CDR==0.0))
oneSemiNormal <-nrow(subset(dementia_all, dementia_all$SES == 1 & dementia_all$CDR==0.5))
oneAbnormal <- nrow(subset(dementia_all, dementia_all$SES == 1 & dementia_all$CDR==1.0))

oneNormalRatio <- round(onenormal / sum(onenormal+oneSemiNormal+oneAbnormal)*100, 2)
oneSemiRatio <- round(oneSemiNormal / sum(onenormal+oneSemiNormal+oneAbnormal)*100, 2)
oneAbRatio <- round(oneAbnormal / sum(onenormal+oneSemiNormal+oneAbnormal)*100, 2)
onenormal
oneSemiNormal
oneAbnormal

oneNormalRatio
oneSemiRatio
oneAbRatio
```

```{r}
oneRatio <- data.frame(정상 = oneNormalRatio, 경증치매 = oneSemiRatio, 치매 = oneAbRatio)
oneRatio
```

```{r}
labelMR <- paste(colnames(oneRatio), "\n", oneRatio[1,], "%")
par(family='AppleGothic')
pie3D(as.matrix(oneRatio),
      col = c('aquamarine1', 'orange', 'red'),
      labels = labelMR,
      labelcex = 0.9,
      explode = 0.1,
      main = 'CDR SES Level 1 비율'
      )
```

### SES2

```{r}
twonormal <- nrow(subset(dementia_all, dementia_all$SES == 2 & dementia_all$CDR==0.0))
twoSemiNormal <-nrow(subset(dementia_all, dementia_all$SES == 2 & dementia_all$CDR==0.5))
twoAbnormal <- nrow(subset(dementia_all, dementia_all$SES == 2 & dementia_all$CDR==1.0))

twoNormalRatio <- round(twonormal / sum(twonormal+twoSemiNormal+twoAbnormal)*100, 2)
twoSemiRatio <- round(twoSemiNormal / sum(twonormal+twoSemiNormal+twoAbnormal)*100, 2)
twoAbRatio <- round(twoAbnormal / sum(twonormal+twoSemiNormal+twoAbnormal)*100, 2)
twonormal
twoSemiNormal
twoAbnormal

twoNormalRatio
twoSemiRatio
twoAbRatio
```

```{r}
twoRatio <- data.frame(정상 = twoNormalRatio, 경증치매 = twoSemiRatio, 치매 = twoAbRatio)
twoRatio
```

```{r}
labelMR <- paste(colnames(twoRatio), "\n", twoRatio[1,], "%")
par(family='AppleGothic')
pie3D(as.matrix(twoRatio),
      col = c('aquamarine1', 'orange', 'red'),
      labels = labelMR,
      labelcex = 0.9,
      explode = 0.1,
      main = 'CDR SES Level 2 비율'
      )
```

### SES3

```{r}
threenormal <- nrow(subset(dementia_all, dementia_all$SES == 3 & dementia_all$CDR==0.0))
threeSemiNormal <-nrow(subset(dementia_all, dementia_all$SES == 3 & dementia_all$CDR==0.5))
threeAbnormal <- nrow(subset(dementia_all, dementia_all$SES == 3 & dementia_all$CDR==1.0))

threeNormalRatio <- round(threenormal / sum(threenormal+threeSemiNormal+threeAbnormal)*100, 2)
threeSemiRatio <- round(threeSemiNormal / sum(threenormal+threeSemiNormal+threeAbnormal)*100, 2)
threeAbRatio <- round(threeAbnormal / sum(threenormal+threeSemiNormal+threeAbnormal)*100, 2)
threenormal
threeSemiNormal
threeAbnormal

threeNormalRatio
threeSemiRatio
threeAbRatio
```

```{r}
threeRatio <- data.frame(정상 = threeNormalRatio, 경증치매 = threeSemiRatio, 치매 = threeAbRatio)
threeRatio
```

```{r}
labelMR <- paste(colnames(threeRatio), "\n", threeRatio[1,], "%")
par(family='AppleGothic')
pie3D(as.matrix(threeRatio),
      col = c('aquamarine1', 'orange', 'red'),
      labels = labelMR,
      labelcex = 0.9,
      explode = 0.1,
      main = 'CDR SES Level 3 비율'
      )
```

### SES4

```{r}
fournormal <- nrow(subset(dementia_all, dementia_all$SES == 4 & dementia_all$CDR==0.0))
fourSemiNormal <-nrow(subset(dementia_all, dementia_all$SES == 4 & dementia_all$CDR==0.5))
fourAbnormal <- nrow(subset(dementia_all, dementia_all$SES == 4 & dementia_all$CDR==1.0))

fourNormalRatio <- round(fournormal / sum(fournormal+fourSemiNormal+fourAbnormal)*100, 2)
fourSemiRatio <- round(fourSemiNormal / sum(fournormal+fourSemiNormal+fourAbnormal)*100, 2)
fourAbRatio <- round(fourAbnormal / sum(fournormal+fourSemiNormal+fourAbnormal)*100, 2)
fournormal
fourSemiNormal
fourAbnormal

fourNormalRatio
fourSemiRatio
fourAbRatio
```

```{r}
fourRatio <- data.frame(정상 = fourNormalRatio, 경증치매 = fourSemiRatio, 치매 = fourAbRatio)
fourRatio
```

```{r}
labelMR <- paste(colnames(fourRatio), "\n", fourRatio[1,], "%")
par(family='AppleGothic')
pie3D(as.matrix(fourRatio),
      col = c('aquamarine1', 'orange', 'red'),
      labels = labelMR,
      labelcex = 0.9,
      explode = 0.1,
      main = 'CDR SES Level 4 비율'
      )
```

### SES 5

```{r}
fivenormal <- nrow(subset(dementia_all, dementia_all$SES == 5 & dementia_all$CDR==0.0))
fiveSemiNormal <-nrow(subset(dementia_all, dementia_all$SES == 5 & dementia_all$CDR==0.5))
fiveAbnormal <- nrow(subset(dementia_all, dementia_all$SES == 5 & dementia_all$CDR==1.0))

fiveNormalRatio <- round(fivenormal / sum(fivenormal+fiveSemiNormal+fiveAbnormal)*100, 2)
fiveSemiRatio <- round(fiveSemiNormal / sum(fivenormal+fiveSemiNormal+fiveAbnormal)*100, 2)
fiveAbRatio <- round(fiveAbnormal / sum(fivenormal+fiveSemiNormal+fiveAbnormal)*100, 2)
fivenormal
fiveSemiNormal
fiveAbnormal

fiveNormalRatio
fiveSemiRatio
fiveAbRatio
```

```{r}
fiveRatio <- data.frame(정상 = fiveNormalRatio, 경증치매 = fiveSemiRatio, 치매 = fiveAbRatio)
fiveRatio
```

```{r}
labelMR <- paste(colnames(fiveRatio), "\n", fiveRatio[1,], "%")
par(family='AppleGothic')
pie3D(as.matrix(fiveRatio),
      col = c('aquamarine1', 'orange', 'red'),
      labels = labelMR,
      labelcex = 0.9,
      explode = 0.1,
      main = 'CDR SES Level 5 비율'
      )
```

### SES 전체 비율

```{r}
SESOneSum <- sum(onenormal+oneSemiNormal+oneAbnormal)
SESTwoSum <- sum(twonormal+twoSemiNormal+twoAbnormal)
SESThreeSum <- sum(threenormal+threeSemiNormal+threeAbnormal)
SESFourSum <- sum(fournormal+fourSemiNormal+fourAbnormal)
SESFiveSum <- sum(fivenormal+fiveSemiNormal+fiveAbnormal)
tt1 <- data.frame(SES1=SESOneSum, SES2 = SESTwoSum, SES3 = SESThreeSum, SES4 = SESFourSum, SES5 = SESFiveSum)
tt1
```

```{r}
par(family='AppleGothic')

barplot(as.matrix(tt1),
        col = rainbow(1:5),
        main = 'SES Level별 인원수',
        ylim = c(0,300),
        cex.axis = 0.9,
        xlab = 'SES',
        ylab = '인원수',
        #names = c("", '남성'),
        
)

# smart한 방법 
data <- c()
line <- 0.7
#text(line, data+20000, data)

for (i in 1:ncol(tt1)) {
  data <- tt1[,i]
  text(line, data+25, data)
  line = line+1.2
}
```

### SES1의 여성 경도 치매 정도 비율

```{r}
subset(dementia_all, dementia_all$SexCode==1 & dementia_all$SES==5)
```

```{r}
nrow(subset(dementia_all, (SexCode==1) & (SES==5)))
```

```{r}
maleSES1 <- sum(nrow(subset(dementia_all, (SexCode==1) & (SES==5))))
maleSES1CRD5 <- sum(nrow(subset(dementia_all, (SexCode==1) & (SES==5) & (CDR==1.0))))
#cat('1등 객실의 여성 생존율은', round(femaleCount1stSurvived / femaleCount1st*100, 2), "%")
cat('level 1 SES 남성의 경도 치매율',round(maleSES1CRD5 / maleSES1 * 100, 2), '%\n')
```

```{r}
gender <- c(0, 1)

for(j in gender){
  for(i in 1:5){
  femaleSES1 <- nrow(subset(dementia_all, (SexCode==j) & (SES==i)))
  femaleSES1CRD5 <- nrow(subset(dementia_all, (SexCode==j) & (SES==i) & (CDR==0.0)))
  cat(i,'level SES ',ifelse(j==0,'여성','남성'), ' 정상 치매율',round(femaleSES1CRD5 / femaleSES1 * 100, 2), '%\n')
  }
  cat('==================================\n')
}

for(j in gender){
  for(i in 1:5){
  femaleSES1 <- nrow(subset(dementia_all, (SexCode==j) & (SES==i)))
  femaleSES1CRD5 <- nrow(subset(dementia_all, (SexCode==j) & (SES==i) & (CDR==0.5)))
  cat(i,'level SES ',ifelse(j==0,'여성','남성'), ' 경도 치매율',round(femaleSES1CRD5 / femaleSES1 * 100, 2), '%\n')
  }
  cat('==================================\n')
}

for(j in gender){
  for(i in 1:5){
  femaleSES1 <- nrow(subset(dementia_all, (SexCode==j) & (SES==i)))
  femaleSES1CRD5 <- nrow(subset(dementia_all, (SexCode==j) & (SES==i) & (CDR==1.0)))
  cat(i,'level SES ',ifelse(j==0,'여성','남성'), ' 중증 치매율',round(femaleSES1CRD5 / femaleSES1 * 100, 2), '%\n')
  }
  cat('==================================\n')
}
```

> CDR \<- [SexCode, SES]

```{r}
dementia_all
```

## Age 구간별 정제

```{r}
dementia_all
```

```{r}
dementia_all <- arrange(dementia_all,dementia_all$Age)
unique(dementia_all$Age)
```

```{r}
hist(dementia_all$Age)
```

```{r}
library(dplyr)
```

### 나이 구간별 맞추기

```{r}
table(dementia_all$Age)
round(prop.table(table(dementia_all$Age)) * 100, 2)
```

```{r}
sum(dementia_all$Age>=30 & dementia_all$Age<=49)#88
sum(dementia_all$Age>=50 & dementia_all$Age<=59)#94
sum(dementia_all$Age>=60 & dementia_all$Age<=69)#100
sum(dementia_all$Age>=70 & dementia_all$Age<=79)#81
sum(dementia_all$Age>=80 & dementia_all$Age<=89)#96
#sum(dementia_all$Age>=85)

```

```{r}
dementiaAgeRange <- transform(dementia_all,
AgeRange = 
                  ifelse(dementia_all$Age>=30 & dementia_all$Age<=49, 2,
                         ifelse(dementia_all$Age>=50 & dementia_all$Age<=59, 3,
                                ifelse(dementia_all$Age>=60 & dementia_all$Age<=69, 4, 
                                       ifelse(dementia_all$Age>=70 & dementia_all$Age<=79, 5, ifelse(dementia_all$Age>=80 & dementia_all$Age<=89, 6,7                                                                                             ))))))
```

```{r}
#dementiaAgeRange$AgeRange <- factor(dementiaAgeRange$AgeRange)
```

```{r}
str(dementiaAgeRange)
```

```{r}
hist(dementiaAgeRange$AgeRange)
```

```{r}
dementiaAgeRange
```

```{r}
barplot(dementiaAgeRange$AgeRange)
```

## CDR \<- [AgeRange]

```{r}
onenormal <- nrow(subset(dementiaAgeRange, dementiaAgeRange$AgeRange == 1 & dementiaAgeRange$CDR==0.0))
oneSemiNormal <-nrow(subset(dementiaAgeRange, dementiaAgeRange$AgeRange == 1 & dementiaAgeRange$CDR==0.5))
oneAbnormal <- nrow(subset(dementiaAgeRange, dementiaAgeRange$AgeRange == 1 & dementiaAgeRange$CDR==1.0))

oneNormalRatio <- round(onenormal / sum(onenormal+oneSemiNormal+oneAbnormal)*100, 2)
oneSemiRatio <- round(oneSemiNormal / sum(onenormal+oneSemiNormal+oneAbnormal)*100, 2)
oneAbRatio <- round(oneAbnormal / sum(onenormal+oneSemiNormal+oneAbnormal)*100, 2)
onenormal
oneSemiNormal
oneAbnormal

oneNormalRatio
oneSemiRatio
oneAbRatio
```

```{r}
oneRatio <- data.frame(정상 = oneNormalRatio, 경증치매 = oneSemiRatio, 치매 = oneAbRatio)
oneRatio
```

```{r}
labelMR <- paste(colnames(oneRatio), "\n", oneRatio[1,], "%")
par(family='AppleGothic')
pie3D(as.matrix(oneRatio),
      col = c('aquamarine1', 'orange', 'red'),
      labels = labelMR,
      labelcex = 0.9,
      explode = 0.1,
      main = 'CDR AgeRange 1 비율'
      )
```

```{r}
twonormal <- nrow(subset(dementiaAgeRange, dementiaAgeRange$AgeRange == 2 & dementiaAgeRange$CDR==0.0))
twoSemiNormal <-nrow(subset(dementiaAgeRange, dementiaAgeRange$AgeRange == 2 & dementiaAgeRange$CDR==0.5))
twoAbnormal <- nrow(subset(dementiaAgeRange, dementiaAgeRange$AgeRange == 2 & dementiaAgeRange$CDR==1.0))

twoNormalRatio <- round(twonormal / sum(twonormal+twoSemiNormal+twoAbnormal)*100, 2)
twoSemiRatio <- round(twoSemiNormal / sum(twonormal+twoSemiNormal+twoAbnormal)*100, 2)
twoAbRatio <- round(twoAbnormal / sum(twonormal+twoSemiNormal+twoAbnormal)*100, 2)
twonormal
twoSemiNormal
twoAbnormal

twoNormalRatio
twoSemiRatio
twoAbRatio
```

```{r}
twoRatio <- data.frame(정상 = twoNormalRatio, 경증치매 = twoSemiRatio, 치매 = twoAbRatio)
twoRatio
```

```{r}
labelMR <- paste(colnames(twoRatio), "\n", twoRatio[1,], "%")
par(family='AppleGothic')
pie3D(as.matrix(twoRatio),
      col = c('aquamarine1', 'orange', 'red'),
      labels = labelMR,
      labelcex = 0.9,
      explode = 0.1,
      main = 'CDR AgeRange 2 비율'
      )
```

```{r}
threenormal <- nrow(subset(dementiaAgeRange, dementiaAgeRange$AgeRange == 3 & dementiaAgeRange$CDR==0.0))
threeSemiNormal <-nrow(subset(dementiaAgeRange, dementiaAgeRange$AgeRange == 3 & dementiaAgeRange$CDR==0.5))
threeAbnormal <- nrow(subset(dementiaAgeRange, dementiaAgeRange$AgeRange == 3 & dementiaAgeRange$CDR==1.0))

threeNormalRatio <- round(threenormal / sum(threenormal+threeSemiNormal+threeAbnormal)*100, 2)
threeSemiRatio <- round(threeSemiNormal / sum(threenormal+threeSemiNormal+threeAbnormal)*100, 2)
threeAbRatio <- round(threeAbnormal / sum(threenormal+threeSemiNormal+threeAbnormal)*100, 2)

threenormal
threeSemiNormal
threeAbnormal

threeNormalRatio
threeSemiRatio
threeAbRatio
```

```{r}
threeRatio <- data.frame(정상 = threeNormalRatio, 경증치매 = threeSemiRatio, 치매 = threeAbRatio)
threeRatio
```

```{r}
labelMR <- paste(colnames(threeRatio), "\n", threeRatio[1,], "%")
par(family='AppleGothic')
pie3D(as.matrix(threeRatio),
      col = c('aquamarine1', 'orange', 'red'),
      labels = labelMR,
      labelcex = 0.9,
      explode = 0.1,
      main = 'CDR AgeRange 3 비율'
      )
```

```{r}
fournormal <- nrow(subset(dementiaAgeRange, dementiaAgeRange$AgeRange == 4 & dementiaAgeRange$CDR==0.0))
fourSemiNormal <-nrow(subset(dementiaAgeRange, dementiaAgeRange$AgeRange == 4 & dementiaAgeRange$CDR==0.5))
fourAbnormal <- nrow(subset(dementiaAgeRange, dementiaAgeRange$AgeRange == 4 & dementiaAgeRange$CDR==1.0))

fourNormalRatio <- round(fournormal / sum(fournormal+fourSemiNormal+fourAbnormal)*100, 2)
fourSemiRatio <- round(fourSemiNormal / sum(fournormal+fourSemiNormal+fourAbnormal)*100, 2)
fourAbRatio <- round(fourAbnormal / sum(fournormal+fourSemiNormal+fourAbnormal)*100, 2)
fournormal
fourSemiNormal
fourAbnormal

fourNormalRatio
fourSemiRatio
fourAbRatio
```

```{r}
fourRatio <- data.frame(정상 = fourNormalRatio, 경증치매 = fourSemiRatio, 치매 = fourAbRatio)
fourRatio
```

```{r}
labelMR <- paste(colnames(fourRatio), "\n", fourRatio[1,], "%")
par(family='AppleGothic')
pie3D(as.matrix(fourRatio),
      col = c('aquamarine1', 'orange', 'red'),
      labels = labelMR,
      labelcex = 0.9,
      explode = 0.1,
      main = 'CDR AgeRange 4 비율'
      )
```

```{r}
fivenormal <- nrow(subset(dementiaAgeRange, dementiaAgeRange$AgeRange == 5 & dementiaAgeRange$CDR==0.0))
fiveSemiNormal <-nrow(subset(dementiaAgeRange, dementiaAgeRange$AgeRange == 5 & dementiaAgeRange$CDR==0.5))
fiveAbnormal <- nrow(subset(dementiaAgeRange, dementiaAgeRange$AgeRange == 5 & dementiaAgeRange$CDR==1.0))

fiveNormalRatio <- round(fivenormal / sum(fivenormal+fiveSemiNormal+fiveAbnormal)*100, 2)
fiveSemiRatio <- round(fiveSemiNormal / sum(fivenormal+fiveSemiNormal+fiveAbnormal)*100, 2)
fiveAbRatio <- round(fiveAbnormal / sum(fivenormal+fiveSemiNormal+fiveAbnormal)*100, 2)
fivenormal
fiveSemiNormal
fiveAbnormal

fiveNormalRatio
fiveSemiRatio
fiveAbRatio
```

```{r}
fiveRatio <- data.frame(정상 = fiveNormalRatio, 경증치매 = fiveSemiRatio, 치매 = fiveAbRatio)
fiveRatio
```

```{r}
labelMR <- paste(colnames(fiveRatio), "\n", fiveRatio[1,], "%")
par(family='AppleGothic')
pie3D(as.matrix(fiveRatio),
      col = c('aquamarine1', 'orange', 'red'),
      labels = labelMR,
      labelcex = 0.9,
      explode = 0.1,
      main = 'CDR AgeRange 5 비율'
      )
```

```{r}
sixnormal <- nrow(subset(dementiaAgeRange, dementiaAgeRange$AgeRange == 6 & dementiaAgeRange$CDR==0.0))
sixSemiNormal <-nrow(subset(dementiaAgeRange, dementiaAgeRange$AgeRange == 6 & dementiaAgeRange$CDR==0.5))
sixAbnormal <- nrow(subset(dementiaAgeRange, dementiaAgeRange$AgeRange == 6 & dementiaAgeRange$CDR==1.0))

sixNormalRatio <- round(sixnormal / sum(sixnormal+sixSemiNormal+sixAbnormal)*100, 2)
sixSemiRatio <- round(sixSemiNormal / sum(sixnormal+sixSemiNormal+sixAbnormal)*100, 2)
sixAbRatio <- round(sixAbnormal / sum(sixnormal+sixSemiNormal+sixAbnormal)*100, 2)
sixnormal
sixSemiNormal
sixAbnormal

sixNormalRatio
sixSemiRatio
sixAbRatio
```

## 

```{r}
sixRatio <- data.frame(정상 = sixNormalRatio, 경증치매 = sixSemiRatio, 치매 = sixAbRatio)
sixRatio
```

```{r}
labelMR <- paste(colnames(sixRatio), "\n", sixRatio[1,], "%")
par(family='AppleGothic')
pie3D(as.matrix(sixRatio),
      col = c('aquamarine1', 'orange', 'red'),
      labels = labelMR,
      labelcex = 0.9,
      explode = 0.1,
      main = 'CDR AgeRange 6 비율'
      )
```

```{r}
hist(dementiaAgeRange$Age)
```

```{r}
library(plotrix)
```

## CDR \<- [EDUC]

```{r}
unique(dementiaAgeRange$EDUC)
```

```{r}
dementiaAgeRange$EDUC <- factor(dementiaAgeRange$EDUC)
```

```{r}
str(dementiaAgeRange)
```

### EDUC1

```{r}
onenormal <- nrow(subset(dementiaAgeRange, dementiaAgeRange$EDUC == 1 & dementiaAgeRange$CDR==0.0))
oneSemiNormal <-nrow(subset(dementiaAgeRange, dementiaAgeRange$EDUC == 1 & dementiaAgeRange$CDR==0.5))
oneAbnormal <- nrow(subset(dementiaAgeRange, dementiaAgeRange$EDUC == 1 & dementiaAgeRange$CDR==1.0))

oneNormalRatio <- round(onenormal / sum(onenormal+oneSemiNormal+oneAbnormal)*100, 2)
oneSemiRatio <- round(oneSemiNormal / sum(onenormal+oneSemiNormal+oneAbnormal)*100, 2)
oneAbRatio <- round(oneAbnormal / sum(onenormal+oneSemiNormal+oneAbnormal)*100, 2)
onenormal
oneSemiNormal
oneAbnormal

oneNormalRatio
oneSemiRatio
oneAbRatio
```

```{r}
oneRatio <- data.frame(정상 = oneNormalRatio, 경증치매 = oneSemiRatio, 치매 = oneAbRatio)
oneRatio
```

```{r}
labelMR <- paste(colnames(oneRatio), "\n", oneRatio[1,], "%")
par(family='AppleGothic')
pie3D(as.matrix(oneRatio),
      col = c('aquamarine1', 'orange', 'red'),
      labels = labelMR,
      labelcex = 0.9,
      explode = 0.1,
      main = 'CDR EDUC 1 비율'
      )
```

### EDUC2

```{r}
twonormal <- nrow(subset(dementiaAgeRange, dementiaAgeRange$EDUC == 2 & dementiaAgeRange$CDR==0.0))
twoSemiNormal <-nrow(subset(dementiaAgeRange, dementiaAgeRange$EDUC == 2 & dementiaAgeRange$CDR==0.5))
twoAbnormal <- nrow(subset(dementiaAgeRange, dementiaAgeRange$EDUC == 2 & dementiaAgeRange$CDR==1.0))

twoNormalRatio <- round(twonormal / sum(twonormal+twoSemiNormal+twoAbnormal)*100, 2)
twoSemiRatio <- round(twoSemiNormal / sum(twonormal+twoSemiNormal+twoAbnormal)*100, 2)
twoAbRatio <- round(twoAbnormal / sum(twonormal+twoSemiNormal+twoAbnormal)*100, 2)
twonormal
twoSemiNormal
twoAbnormal

twoNormalRatio
twoSemiRatio
twoAbRatio
```

```{r}
twoRatio <- data.frame(정상 = twoNormalRatio, 경증치매 = twoSemiRatio, 치매 = twoAbRatio)
twoRatio
```

```{r}
labelMR <- paste(colnames(twoRatio), "\n", twoRatio[1,], "%")
par(family='AppleGothic')
pie3D(as.matrix(twoRatio),
      col = c('aquamarine1', 'orange', 'red'),
      labels = labelMR,
      labelcex = 0.9,
      explode = 0.1,
      main = 'CDR EDUC 2 비율'
      )
```

### EDUC3

```{r}
threenormal <- nrow(subset(dementiaAgeRange, dementiaAgeRange$EDUC == 3 & dementiaAgeRange$CDR==0.0))
threeSemiNormal <-nrow(subset(dementiaAgeRange, dementiaAgeRange$EDUC == 3 & dementiaAgeRange$CDR==0.5))
threeAbnormal <- nrow(subset(dementiaAgeRange, dementiaAgeRange$EDUC == 3 & dementiaAgeRange$CDR==1.0))

threeNormalRatio <- round(threenormal / sum(threenormal+threeSemiNormal+threeAbnormal)*100, 2)
threeSemiRatio <- round(threeSemiNormal / sum(threenormal+threeSemiNormal+threeAbnormal)*100, 2)
threeAbRatio <- round(threeAbnormal / sum(threenormal+threeSemiNormal+threeAbnormal)*100, 2)

threenormal
threeSemiNormal
threeAbnormal

threeNormalRatio
threeSemiRatio
threeAbRatio
```

```{r}
threeRatio <- data.frame(정상 = threeNormalRatio, 경증치매 = threeSemiRatio, 치매 = threeAbRatio)
threeRatio
```

```{r}
labelMR <- paste(colnames(threeRatio), "\n", threeRatio[1,], "%")
par(family='AppleGothic')
pie3D(as.matrix(threeRatio),
      col = c('aquamarine1', 'orange', 'red'),
      labels = labelMR,
      labelcex = 0.9,
      explode = 0.1,
      main = 'CDR EDUC 3 비율'
      )
```

### EDUC4

```{r}
fournormal <- nrow(subset(dementiaAgeRange, dementiaAgeRange$EDUC == 4 & dementiaAgeRange$CDR==0.0))
fourSemiNormal <-nrow(subset(dementiaAgeRange, dementiaAgeRange$EDUC == 4 & dementiaAgeRange$CDR==0.5))
fourAbnormal <- nrow(subset(dementiaAgeRange, dementiaAgeRange$EDUC == 4 & dementiaAgeRange$CDR==1.0))

fourNormalRatio <- round(fournormal / sum(fournormal+fourSemiNormal+fourAbnormal)*100, 2)
fourSemiRatio <- round(fourSemiNormal / sum(fournormal+fourSemiNormal+fourAbnormal)*100, 2)
fourAbRatio <- round(fourAbnormal / sum(fournormal+fourSemiNormal+fourAbnormal)*100, 2)
fournormal
fourSemiNormal
fourAbnormal

fourNormalRatio
fourSemiRatio
fourAbRatio
```

```{r}
fourRatio <- data.frame(정상 = fourNormalRatio, 경증치매 = fourSemiRatio, 치매 = fourAbRatio)
fourRatio
```

```{r}
labelMR <- paste(colnames(fourRatio), "\n", fourRatio[1,], "%")
par(family='AppleGothic')
pie3D(as.matrix(fourRatio),
      col = c('aquamarine1', 'orange', 'red'),
      labels = labelMR,
      labelcex = 0.9,
      explode = 0.1,
      main = 'CDR EDUC 4 비율'
      )
```

### EDUC5

```{r}
fivenormal <- nrow(subset(dementiaAgeRange, dementiaAgeRange$EDUC == 5 & dementiaAgeRange$CDR==0.0))
fiveSemiNormal <-nrow(subset(dementiaAgeRange, dementiaAgeRange$EDUC == 5 & dementiaAgeRange$CDR==0.5))
fiveAbnormal <- nrow(subset(dementiaAgeRange, dementiaAgeRange$EDUC == 5 & dementiaAgeRange$CDR==1.0))

fiveNormalRatio <- round(fivenormal / sum(fivenormal+fiveSemiNormal+fiveAbnormal)*100, 2)
fiveSemiRatio <- round(fiveSemiNormal / sum(fivenormal+fiveSemiNormal+fiveAbnormal)*100, 2)
fiveAbRatio <- round(fiveAbnormal / sum(fivenormal+fiveSemiNormal+fiveAbnormal)*100, 2)
fivenormal
fiveSemiNormal
fiveAbnormal

fiveNormalRatio
fiveSemiRatio
fiveAbRatio
```

```{r}
fiveRatio <- data.frame(정상 = fiveNormalRatio, 경증치매 = fiveSemiRatio, 치매 = fiveAbRatio)
fiveRatio
```

```{r}
labelMR <- paste(colnames(fiveRatio), "\n", fiveRatio[1,], "%")
par(family='AppleGothic')
pie3D(as.matrix(fiveRatio),
      col = c('aquamarine1', 'orange', 'red'),
      labels = labelMR,
      labelcex = 0.9,
      explode = 0.1,
      main = 'CDR EDUC 5 비율'
      )
```

# 성별 비율

```{r}
female <- subset(dementiaAgeRange,dementiaAgeRange$SexCode==0)
male <- subset(dementiaAgeRange,dementiaAgeRange$SexCode==1)
```

```{r}
nrow(subset(female, female$CDR==0))
nrow(subset(female, female$CDR==0.5))
nrow(subset(female, female$CDR==1))
```

```{r}
nrow(subset(male, male$CDR==0))
nrow(subset(male, male$CDR==0.5))
nrow(subset(male, male$CDR==1))
```

```{r}
femaleG <- c(nrow(subset(female, female$CDR==0)), nrow(subset(female, female$CDR==0.5)), nrow(subset(female, female$CDR==1)))

maleG <- c(nrow(subset(male, male$CDR==0)), nrow(subset(male, male$CDR==0.5)), nrow(subset(male, male$CDR==1)))
```

```{r}
abb <- data.frame(femaleG, maleG)
```

```{r}
rownames(abb) <- c('정상', '경도', '확정')
```

```{r}
abb
```

```{r}
par(family='AppleGothic')
barplot(as.matrix(abb),
        beside = T,
        ylim = c(0,150),
        col = c('orange', 'blue', 'red'),
        main = '성별 CDR별 인원수',
        xlab = '성별',
        ylab = 'CDR인원수',
        legend.text = T
        )

```

## CDR 1, 2 합치기

```{r}
library(stringr)
```

```{r}
dementiaAgeRange$CDR <- str_replace(dementiaAgeRange$CDR, '2', '1')
```

```{r}
dementiaAgeRange$CDR <- as.numeric(dementiaAgeRange$CDR)
```

```{r}
dementiaAgeRange$CDR <- as.factor(dementiaAgeRange$CDR)
```

```{r}
CDRGender <- table(dementiaAgeRange$SexCode, dementiaAgeRange$CDR)
```

```{r}
CDRGender <- data.frame(CDRGender)
```

```{r}
CDRGender
```

### 나이 비율

```{r}
table(dementiaAgeRange$CDR)
```

```{r}
par(family='AppleGothic')

barplot(table(dementiaAgeRange$CDR, dementiaAgeRange$SES),
        beside = T,
        col = c('orange','blue', 'red'),
        main = 'SES별 CDR별 인원수',
        ylim = c(0,150),
        cex.axis = 0.9,
        xlab = 'SES',
        ylab = 'CDR인원수',
        #names = c('여자', '남자'),
        #legend.text = T
        
)

legend(
  #표시할 좌표 위치 
  18, 100,
  c("정상", "경도", "확정"),
  col=c('orange', 'blue', 'red'),
  #pch default = 21
  pch = c(15, 15, 15),
  #lty = c(1,2,2),
  #범례가 그래프를 가리면 안됨 그래서 사이즈 조정해야 됨(default = 1)
  cex = 0.7,
 
)
```

```{r}
par(family='AppleGothic')

barplot(table(dementiaAgeRange$CDR, dementiaAgeRange$EDUC),
        beside = T,
        col = c('orange','blue', 'red'),
        main = 'EDUC별 CDR별 인원수',
        ylim = c(0,150),
        cex.axis = 0.9,
        xlab = 'EDUC',
        ylab = 'CDR 인원수',
        #names = c('여자', '남자'),
        #legend.text = T
        
)
legend(
  #표시할 좌표 위치 
  18, 140,
  c("정상", "경도", "확정"),
  col=c('orange', 'blue', 'red'),
  #pch default = 21
  pch = c(15, 15, 15),
  #lty = c(1,2,2),
  #범례가 그래프를 가리면 안됨 그래서 사이즈 조정해야 됨(default = 1)
  cex = 0.7
 
)

```

```{r}
age_range <- seq(30,100,10)
table(cut(dementiaAgeRange$Age, breaks = age_range, right = F))
```

## MMSE

```{r}
hist(dementiaAgeRange$MMSE)
```

```{r}
dementia1$CDR <- str_replace(dementia1$CDR, '2', '1')
unique(dementiaAgeRange$CDR)
```

```{r}
library(stringr)
library(dplyr)
```

```{r}
dementiaAgeRange$CDR <- str_replace(dementiaAgeRange$CDR, '2', '1')
dementiaAgeRange$CDR <- as.numeric(dementiaAgeRange$CDR)
dementiaAgeRange$CDR <- factor(dementiaAgeRange$CDR)
```

```{r}
par(family='AppleGothic')

barplot(table(dementiaAgeRange$CDR, dementiaAgeRange$MMSE),
        beside = T,
        col = c('orange','blue', 'red'),
        main = '나이별 CDR별 인원수',
        ylim = c(0,150),
        cex.axis = 0.9,
        xlab = 'EDUC',
        ylab = 'CDR 인원수',
        #names = c('여자', '남자'),
        #legend.text = T
        
)
legend(
  #표시할 좌표 위치 
  18, 140,
  c("정상", "경도", "확정"),
  col=c('orange', 'blue', 'red'),
  #pch default = 21
  pch = c(15, 15, 15),
  #lty = c(1,2,2),
  #범례가 그래프를 가리면 안됨 그래서 사이즈 조정해야 됨(default = 1)
  cex = 0.7
 
)

```

## 나이 구간(20으로 나누기)

```{r}
library(dplyr)
```

```{r}
arrange(dementia_all, dementia_all$Age)
dementia_all
```

```{r}
cut(dementia_all$Age, breaks = c(30, 55, 80, 100))
```

```{r}
dementiaPlus1 <- read.csv('./Data/dementia_all.csv', header=T)
```

```{r}
dementia2 <- transform(dementiaPlus1,
AgeRange = ifelse(dementiaPlus1$Age>=30 & dementiaPlus1$Age<=60, 1,
      ifelse(dementiaPlus1$Age>=61 & dementiaPlus1$Age<=65, 2,
      ifelse(dementiaPlus1$Age>=66&dementiaPlus1$Age<=70, 3,
      ifelse(dementiaPlus1$Age>=71&dementiaPlus1$Age<=75, 4,
      ifelse(dementiaPlus1$Age>=76&dementiaPlus1$Age<=80, 5,
      ifelse(dementiaPlus1$Age>=81&dementiaPlus1$Age<=85, 6,
             ifelse(dementiaPlus1$Age>=86&dementiaPlus1$Age<=90, 7,
                  ifelse(dementiaPlus1$Age>=91&dementiaPlus1$Age<=100, 8,9))
             ))))))
)
```

```{r}
par(family='AppleGothic')

barplot(table(dementia2$CDR, dementia2$AgeRange),
        beside = T,
        col = c('orange','blue', 'red'),
        main = '나이별 CDR별 인원수',
        ylim = c(0,90),
        cex.axis = 0.9,
        xlab = 'Age Range',
        ylab = 'CDR 인원수',
        names = c('30-60', '61-65', '66-70', '71-75', '76-80', '81-85', '86-90', '91-100'),
        #legend.text = T
        cex.names = 0.8
        
)
legend(
  #표시할 좌표 위치 
  25, 80,
  c("정상", "경도", "확정"),
  col=c('orange', 'blue', 'red'),
  #pch default = 21
  pch = c(15, 15, 15),
  #lty = c(1,2,2),
  #범례가 그래프를 가리면 안됨 그래서 사이즈 조정해야 됨(default = 1)
  cex = 1
 
)

```

```{r}
library(histogram)
```

```{r}
histogram(dementia2$CDR)
```

```{r}
subset(dementia2, dementiaAgeRange$Age>=30 & dementiaAgeRange$Age<=60)
subset(dementia2, dementiaAgeRange$Age>=61 & dementiaAgeRange$Age<=65)
subset(dementia2, dementiaAgeRange$Age>=66&dementiaAgeRange$Age<=70)
subset(dementia2, dementiaAgeRange$Age>=71&dementiaAgeRange$Age<=75)
subset(dementia2, dementiaAgeRange$Age>=76&dementiaAgeRange$Age<=80)
subset(dementia2, dementiaAgeRange$Age>=81&dementiaAgeRange$Age<=85)
subset(dementia2, dementiaAgeRange$Age>=86&dementiaAgeRange$Age<=90)
subset(dementia2, dementiaAgeRange$Age>=91&dementiaAgeRange$Age<=100)
```

```{r}
library(dplyr)
```

```{r}
sd(dementia2$Age)
```

```{r}
summary(dementia2$Age)
```

```{r}
dementiaAgeRange
```

```{r}
dementiaPlus1
```

```{r}
library(stringr)
```

```{r}
dementiaPlus1$CDR <- str_replace(dementiaPlus1$CDR, '2', '1')
```

```{r}
dementiaPlus1$CDR <- as.numeric(dementiaPlus1$CDR)
```

```{r}
dementiaPlus1$CDR
```

```{r}
library(ggplot2)
```

```{r}
plot(dementiaPlus1$CDR, col=ifelse(dementiaPlus1$CDR == 0.0, 'blue', ifelse(dementiaPlus1$CDR == 0.5, 'orange', 'red')))
```

```{r}
help(plot)
```

```{r}
arrange(dementia2, dementia2$MMSE)
```

```{r}
subset(dementia2, dementia2$MMSE>=4&dementia2$MMSE<=10)
subset(dementia2, dementia2$MMSE>=11&dementia2$MMSE<=15)
subset(dementia2, dementia2$MMSE>=16&dementia2$MMSE<=20)
subset(dementia2, dementia2$MMSE>=21&dementia2$MMSE<=25)
subset(dementia2, dementia2$MMSE>=26&dementia2$MMSE<=30)
```

```{r}
dementiaMMSE <- transform(dementia2,
MMSERange = ifelse(dementia2$MMSE>=4&dementia2$MMSE<=10, 1,
      ifelse(dementia2$MMSE>=11&dementia2$MMSE<=15, 2,
      ifelse(dementia2$MMSE>=16&dementia2$MMSE<=20, 3,
      ifelse(dementia2$MMSE>=21&dementia2$MMSE<=25, 4,
      ifelse(dementia2$MMSE>=26&dementia2$MMSE<=30, 5, 6
             )))))
)
```

```{r}
hist(dementiaMMSE$MMSE)
```

```{r}
dementiaMMSE$CDR <- str_replace(dementiaMMSE$CDR, '2', '1')
```

```{r}
dementiaMMSE$CDR <- as.numeric(dementiaMMSE$CDR)
```

```{r}
unique(dementiaMMSE$CDR)
```

```{r}
dementiaMMSE$CDR <- factor(dementiaMMSE$CDR)
```

```{r}
str(dementiaMMSE)
```

### MMSE별

```{r}
par(family='AppleGothic')

barplot(table(dementiaMMSE$CDR, dementiaMMSE$MMSERange),
        beside = T,
        col = c('orange','blue', 'red'),
        main = 'MMSE별 CDR별 인원수',
        ylim = c(0,350),
        cex.axis = 0.9,
        xlab = 'MMSE Range',
        ylab = 'CDR 인원수',
        names = c('4-10', '11-15', '16-20', '21-25', '26-30'),
        #legend.text = T
        cex.names = 0.8
        
)
legend(
  #표시할 좌표 위치 
  3, 350,
  c("정상", "경도", "확정"),
  col=c('orange', 'blue', 'red'),
  #pch default = 21
  pch = c(15, 15, 15),
  #lty = c(1,2,2),
  #범례가 그래프를 가리면 안됨 그래서 사이즈 조정해야 됨(default = 1)
  cex = 1
 
)

```

```{r}
onenormal <- nrow(subset(dementiaMMSE, dementiaMMSE$MMSERange == 1 & dementiaMMSE$CDR==0.0))
oneSemiNormal <-nrow(subset(dementiaMMSE, dementiaMMSE$MMSERange == 1 & dementiaMMSE$CDR==0.5))
oneAbnormal <- nrow(subset(dementiaMMSE, dementiaMMSE$MMSERange == 1 & dementiaMMSE$CDR==1.0))

oneNormalRatio <- round(onenormal / sum(onenormal+oneSemiNormal+oneAbnormal)*100, 2)
oneSemiRatio <- round(oneSemiNormal / sum(onenormal+oneSemiNormal+oneAbnormal)*100, 2)
oneAbRatio <- round(oneAbnormal / sum(onenormal+oneSemiNormal+oneAbnormal)*100, 2)
onenormal
oneSemiNormal
oneAbnormal

oneNormalRatio
oneSemiRatio
oneAbRatio
```

```{r}
oneRatio <- data.frame(정상 = oneNormalRatio, 경증치매 = oneSemiRatio, 치매 = oneAbRatio)
oneRatio
```

```{r}
labelMR <- paste(colnames(oneRatio), "\n", oneRatio[1,], "%")
par(family='AppleGothic')
pie3D(as.matrix(oneRatio),
      col = c('aquamarine1', 'orange', 'red'),
      labels = labelMR,
      labelcex = 0.9,
      explode = 0.1,
      main = 'CDR MMSE 1 비율'
      )
```

```{r}
twonormal <- nrow(subset(dementiaMMSE, dementiaMMSE$EDUC == 2 & dementiaMMSE$CDR==0.0))
twoSemiNormal <-nrow(subset(dementiaMMSE, dementiaMMSE$EDUC == 2 & dementiaMMSE$CDR==0.5))
twoAbnormal <- nrow(subset(dementiaMMSE, dementiaMMSE$EDUC == 2 & dementiaMMSE$CDR==1.0))

twoNormalRatio <- round(twonormal / sum(twonormal+twoSemiNormal+twoAbnormal)*100, 2)
twoSemiRatio <- round(twoSemiNormal / sum(twonormal+twoSemiNormal+twoAbnormal)*100, 2)
twoAbRatio <- round(twoAbnormal / sum(twonormal+twoSemiNormal+twoAbnormal)*100, 2)
twonormal
twoSemiNormal
twoAbnormal

twoNormalRatio
twoSemiRatio
twoAbRatio
```

```{r}
twoRatio <- data.frame(정상 = twoNormalRatio, 경증치매 = twoSemiRatio, 치매 = twoAbRatio)
twoRatio
```

```{r}
labelMR <- paste(colnames(twoRatio), "\n", twoRatio[1,], "%")
par(family='AppleGothic')
pie3D(as.matrix(twoRatio),
      col = c('aquamarine1', 'orange', 'red'),
      labels = labelMR,
      labelcex = 0.9,
      explode = 0.1,
      main = 'CDR MMSE 2 비율'
      )
```

```{r}
threenormal <- nrow(subset(dementiaMMSE, dementiaMMSE$EDUC == 3 & dementiaMMSE$CDR==0.0))
threeSemiNormal <-nrow(subset(dementiaMMSE, dementiaMMSE$EDUC == 3 & dementiaAgeRange$CDR==0.5))
threeAbnormal <- nrow(subset(dementiaMMSE, dementiaMMSE$EDUC == 3 & dementiaMMSE$CDR==1.0))

threeNormalRatio <- round(threenormal / sum(threenormal+threeSemiNormal+threeAbnormal)*100, 2)
threeSemiRatio <- round(threeSemiNormal / sum(threenormal+threeSemiNormal+threeAbnormal)*100, 2)
threeAbRatio <- round(threeAbnormal / sum(threenormal+threeSemiNormal+threeAbnormal)*100, 2)

threenormal
threeSemiNormal
threeAbnormal

threeNormalRatio
threeSemiRatio
threeAbRatio
```

```{r}
threeRatio <- data.frame(정상 = threeNormalRatio, 경증치매 = threeSemiRatio, 치매 = threeAbRatio)
threeRatio
```

```{r}
labelMR <- paste(colnames(threeRatio), "\n", threeRatio[1,], "%")
par(family='AppleGothic')
pie3D(as.matrix(threeRatio),
      col = c('aquamarine1', 'orange', 'red'),
      labels = labelMR,
      labelcex = 0.9,
      explode = 0.1,
      main = 'CDR MMSE 3 비율'
      )
```

```{r}
fournormal <- nrow(subset(dementiaAgeRange, dementiaAgeRange$EDUC == 4 & dementiaAgeRange$CDR==0.0))
fourSemiNormal <-nrow(subset(dementiaAgeRange, dementiaAgeRange$EDUC == 4 & dementiaAgeRange$CDR==0.5))
fourAbnormal <- nrow(subset(dementiaAgeRange, dementiaAgeRange$EDUC == 4 & dementiaAgeRange$CDR==1.0))

fourNormalRatio <- round(fournormal / sum(fournormal+fourSemiNormal+fourAbnormal)*100, 2)
fourSemiRatio <- round(fourSemiNormal / sum(fournormal+fourSemiNormal+fourAbnormal)*100, 2)
fourAbRatio <- round(fourAbnormal / sum(fournormal+fourSemiNormal+fourAbnormal)*100, 2)
fournormal
fourSemiNormal
fourAbnormal

fourNormalRatio
fourSemiRatio
fourAbRatio
```

```{r}
fourRatio <- data.frame(정상 = fourNormalRatio, 경증치매 = fourSemiRatio, 치매 = fourAbRatio)
fourRatio
```

```{r}
labelMR <- paste(colnames(fourRatio), "\n", fourRatio[1,], "%")
par(family='AppleGothic')
pie3D(as.matrix(fourRatio),
      col = c('aquamarine1', 'orange', 'red'),
      labels = labelMR,
      labelcex = 0.9,
      explode = 0.1,
      main = 'CDR MMSE 4 비율'
      )
```

```{r}
fivenormal <- nrow(subset(dementiaAgeRange, dementiaAgeRange$EDUC == 5 & dementiaAgeRange$CDR==0.0))
fiveSemiNormal <-nrow(subset(dementiaAgeRange, dementiaAgeRange$EDUC == 5 & dementiaAgeRange$CDR==0.5))
fiveAbnormal <- nrow(subset(dementiaAgeRange, dementiaAgeRange$EDUC == 5 & dementiaAgeRange$CDR==1.0))

fiveNormalRatio <- round(fivenormal / sum(fivenormal+fiveSemiNormal+fiveAbnormal)*100, 2)
fiveSemiRatio <- round(fiveSemiNormal / sum(fivenormal+fiveSemiNormal+fiveAbnormal)*100, 2)
fiveAbRatio <- round(fiveAbnormal / sum(fivenormal+fiveSemiNormal+fiveAbnormal)*100, 2)
fivenormal
fiveSemiNormal
fiveAbnormal

fiveNormalRatio
fiveSemiRatio
fiveAbRatio
```

```{r}
fiveRatio <- data.frame(정상 = fiveNormalRatio, 경증치매 = fiveSemiRatio, 치매 = fiveAbRatio)
fiveRatio
```

```{r}
labelMR <- paste(colnames(fiveRatio), "\n", fiveRatio[1,], "%")
par(family='AppleGothic')
pie3D(as.matrix(fiveRatio),
      col = c('aquamarine1', 'orange', 'red'),
      labels = labelMR,
      labelcex = 0.9,
      explode = 0.1,
      main = 'CDR MMSE 5 비율'
      )
```
