```{r}
library(dplyr)
```

# 전국 인구별 인구 분포

```{r}

pop <- read.csv("./Data/population_1960_2020.csv")
head(pop)
tail(pop)
```

# 전국 광역시별 인구분포

```{r}
metro <- read.csv("./Data/metro_total_1992_2020.csv")
head(metro)
tail(metro)
```

## metro flip 정제

### 테이블 돌리고 칼럼 년도별로 맞추기

```{r}
flipMetro <- as.data.frame(t(metro))
cName <- flipMetro[1,]
flipMetro
```

```{r}
colnames(flipMetro) <- c(cName)
flipMetro <- flipMetro[-1,]
```

```{r}
flipMetro
```

# 성별 정제

### 테이블 돌리고 칼럼 년도별로 맞추기

```{r}
pop1 <- as.data.frame(t(pop))
ccname <- as.data.frame(t(pop))[1,]

```

```{r}
colnames(pop1) <- c(ccname)
pop <- pop1[-1,]
```

```{r}
pop <- pop[,-c(1:32)]
pop
```

## metro와 성별 rbind

```{r}
rbind(pop, flipMetro)
```

### 최근 10년 데이터만 보여줌 (metro & gender)

```{r}
pop <- pop[, -c(1:(ncol(pop)-10))]
pop
```

```{r}
flipMetro <- flipMetro[, -c(1:(ncol(flipMetro)-10))]
flipMetro
```

```{r}
summary(pop)
plot(pop)
```

```{r}
summary(flipMetro)
plot(flipMetro)
```

## gender 막대그래프

```{r}
par(family='AppleGothic')
options(scipen = 100)
barplot(as.matrix(pop),
        beside = T,
        main = "성별 인구통계지표 (2011년~2020년",
        xlab = "연도",
        ylab = "인구수",
        ylim = c(0, 80000000),
        names = c(colnames(pop)),
        cex.names = 0.7,
        cex.axis = 0.5,
        col = c('grey','skyblue', 'orange'),
        legend.text = T
        )

```

## metro 수도권, 비수도권 나누기

```{r}
flipMetro1 <- flipMetro[-1,]
```

```{r}
seouls <- flipMetro1[c(1,9),]
seouls
```

```{r}
outSeouls <- flipMetro1[-c(1,9),]
outSeouls
```

```{r}
seoulSum <- colSums(seouls)
```

```{r}
outSeoulSum <- colSums(outSeouls)
```

```{r}
flipMetroSum <- as.data.frame(rbind(seoulSum, outSeoulSum))
```

```{r}
rownames(flipMetroSum) <- c("수도권", "비수도권")
flipMetroSum
```

### 수도권 비수도권 각 비율

```{r}
flipMetroSum1 <- as.data.frame(t(flipMetroSum))
```

```{r}
flipMetroSum1 <- cbind(rowSums(flipMetroSum1), flipMetroSum1)
flipMetroSum1
```

```{r}
colnames(flipMetroSum1) <- c("전국", "수도권", "비수도권")
flipMetroSum1
```

### mutate함수 사용해서 각 행별 전체 비율 구함

```{r}
sudo <- mutate(flipMetroSum1, "수도권 비율" = (수도권/전국*100))[,4]
sudo
```

```{r}
bisudo <- mutate(flipMetroSum1, "비수도권 비율" = (비수도권/전국*100))[,4]
bisudo
```

```{r}
flipMetroSum1 <- cbind(flipMetroSum1, sudo, bisudo)
```

```{r}
colnames(flipMetroSum1) <- c("전국", "수도권", "비수도권", "수도권비율", "비수도권비율")
```

```{r}
flipMetroRatio <- flipMetroSum1[,c(4:5)]
```

```{r}
flipMetroRatio <-as.data.frame(t(flipMetroRatio))
```

```{r}
flipMetroRatio
```

## 수도권,비수도권 각 비율의 막대차트

```{r}
library(plotrix)
```

```{r}
par(family='AppleGothic')

options(scipen = 100)
barplot(as.matrix(flipMetroRatio),
        beside = T,
        
        )

```

# EmergencyRoom in Korea

```{r}
emergencyRoom <- read.csv("./Data/EmergencyroomFlip1.csv")
emergencyRoom
```

```{r}
library(stringr)
```

```{r}
str(emergencyRoom)
```

### emergencyRoom - \>\> 0으로 변환

```{r}
for(i in 4:ncol(emergencyRoom)){
  emergencyRoom[,i] <- str_replace_all(emergencyRoom[,i],'-','0')
}
emergencyRoom
```

```{r}
emergencyRoom <- emergencyRoom[1,-1]

```

```{r}
colnames(emergencyRoom)
```

```{r}
emergencyRoomNumber <- as.data.frame(as.numeric(emergencyRoom))
```

```{r}
rownames(emergencyRoomNumber)<-c(colnames(emergencyRoom))
```

```{r}
emergencyRoom <- as.data.frame(t(emergencyRoomNumber))
```

### 수도권 비수도권으로 나누기

```{r}

seoulESum <- sum(emergencyRoom[,c("서울","경기")])
```

```{r}
outSeoulESum <- sum(emergencyRoom[, -c(1:2,10)])
```

```{r}
newEmergency <- cbind(emergencyRoom[,1], seoulESum,outSeoulESum)
```

```{r}
colnames(newEmergency) <- c("전체", "수도권", "비수도권")
newEmergency <- as.data.frame(newEmergency)
```

### 수도권과 비수도권의 비율 구학

```{r}
seoulEratio <- round(newEmergency[,2]/newEmergency[,1]*100, 2)

outSeoulEratio <- round(newEmergency[,3]/newEmergency[,1]*100, 2)
```

```{r}
newEmergency <- cbind(newEmergency, seoulEratio, outSeoulEratio)
```

```{r}
colnames(newEmergency) <- c("전체", "수도권", "비수도권", "수도권 비율", "비수도권 비율")
```

```{r}
newEmergency
```

### 수도권 비수도권 비율 파이 차트

```{r}
region <- colnames(newEmergency)[c(2:3)]
labelE <- paste(region, "\n", newEmergency[,c(4,5)])
```

```{r}
par(family='AppleGothic')
pie(as.matrix(newEmergency[,c(4,5)]),
    labels = labelE,
    col = c("orange", "skyblue"),
    main = "2020년 수도권과 비수도권 응급실 비율 현황"
    )
```

# 2020 수도권 비수도권 인구수 비율파이차트

```{r}
region
label2020 <- paste(region, "\n", round(flipMetroRatio[,"2020"],2), "%")
label2020
```

```{r}
par(family='AppleGothic')
pie(flipMetroRatio[,"2020"],
    labels = label2020,
    main = "2020년 수도권과 비수도권 인구 비율 현황",
    col = c("orange", "skyblue"),
    )
```

# 2020 광역시별 인구 분포 현황

```{r}
rownames(flipMetro)

```

```{r}
flipMetro2020 <- as.data.frame(flipMetro$`2020`)
```

```{r}
rownames(flipMetro2020) <- c(rownames(flipMetro))

```

```{r}
colnames(flipMetro2020) <- "전체"
```

```{r}
flipMetro2020$전체[-1]
```

```{r}
cc <- cbind(as.data.frame(flipMetro2020[-1, ]),
 as.data.frame(flipMetro2020$전체[-1]/flipMetro2020[1,]*100))
```

```{r}
colnames(cc) <- c("number", "ratio")
rownames(cc) <- c(rownames(flipMetro2020)[-1])
```

```{r}
flipMetro2020Ratio <- cc
```

### 2020 광역시별 인구 분포 비율 파이차트

```{r}
flipMetro2020Ratio$ratio
```

```{r}
cc
label2020pop <- paste(rownames(emergencyRoomTT), "\n", round(flipMetro2020Ratio$ratio, 2))
label2020pop
```

## 파이차트

```{r}
library(plotrix)
```

```{r}
par(family='AppleGothic')
pie(as.matrix(flipMetro2020Ratio),
    labels = label2020pop,
    cex = 0.5,
    main = "2020년 인구 분포 비율 현황"
    
    )
```

# 광역시별 응급실 분포 비율

```{r}
cc
```

```{r}
emergencyRoomT <- as.data.frame(t(emergencyRoom))
sum(emergencyRoomT)
```

```{r}
emergencyRoomTT <- cbind(emergencyRoomT, round(emergencyRoomT / sum(emergencyRoom)*100, 2))
emergencyRoomTT
```

```{r}
rownames(emergencyRoomTT) <- 
c(colnames(emergencyRoom))

colnames(emergencyRoomTT) <- c("응급실수", "ratioE")
emergencyRoomTT
```

```{r}
emergencyRoomTT <- as.data.frame(emergencyRoomTT)
```

```{r}
emergencyRoomTT$ratioE
```

## 광역별 응급실 분포 파이차트

```{r}

labelE2020 <- paste(rownames(emergencyRoomTT),"\n", emergencyRoomTT$ratioE)
```

```{r}
library(plotrix)
```

```{r}
par(family='AppleGothic')

pie(as.matrix(emergencyRoomTT[,2]),
    labels = labelE2020,
    cex = 0.5,
    main = "2020년 전국 응급실 분포 비율 현황"
    
    )
```
